



🖾 brian.r0397@gmail.com 💠 📞 +57 3042826056 💠

Medellín, Colombia

n LinkedIn Account

Be Behance Account

Github Account

Administrador de empresas, trilingüe, Ingles (B2), portugués (B1), con amplia experiencia como diseñador creativo y desarrollador de estrategias y manejo de equipos creativos. Conocimientos en herramientas de Suite Adobe como Illustrator, Photoshop, Premiere, After Effects y de diseño de interfaces como Adobe XD, Figma y Sketch, adicionalmente cuento con habilidades en HTML, CSS, Javascript Y Github. Caracterizado por ser creativo, de rápido aprendizaje, investigativo y de comunicación asertiva, con interés en el área de diseño creativo.

EXPERIENCIA

JUNIO 2021-DICIEMBRE 2022.

Coordinador de mercadeo y desarrollo digital

Escuela de Ingeniería Civil, Universidad del Valle

Funciones:

- Planear, desarrollar e implementar estrategias diseño, mercadeo y desarrollo digital, para los diferentes programas ofrecidos por la institución
- Crear y diseñar materiales gráficos para campañas publicitarias y de marketing en línea y fuera de línea
- · Desarrollar flujos de proceso para mejorar la experiencia de usuario durante el proceso de inscripción, a través de interfaces que optimizarán el proceso del customer Flow, con el uso de herramientas como Figma y Adobe Illustrator.

Logros:

- Desarrollé una nueva estructura de plataforma virtual y flujo de proceso de servicio al cliente que permitió reducir el tiempo de atención un 86% por usuario durante la etapa de inscripciones.
- Mantuve unos altos niveles de inscripción, mediante la atención a los requerimientos de los clientes y uso de campañas de marketing (estudiantes de posgrado).





• JUNIO 2018-JUNIO 2019.

Director de marca

MFC GROUP S.A.S

Funciones:

- Crear diseños de alta calidad para campañas publicitarias en redes sociales
- Construir un paquete de identidad corporativa
- Desarrollar estrategias ATL y BTL
- Diseñar los elementos visuales del evento, incluyendo stands, módulos, entre otros
- · Logros:
- Alcancé junto con mi equipo de trabajo superar en un 110% la cantidad de asistentes esperada al evento mediante diferentes estrategias de publicidad, contando con 400 emprendedores y 20 mil asistentes.
- FEBRERO 2018-MAYO 2019.

Coordinador de Mercadeo | 9no Congreso Nacional de Ingeniería Sísmica

Escuela de Ingeniería Civil, Universidad del Valle

Funciones:

- Desarrollar estrategias publicitarias a través de mail marketing, Facebook Ads e Instagram Ads para invitación de estudiantes y profesores al 9no Congreso Nacional de Ingeniería Sísmica.
- Creación de piezas para redes sociales, volantes, pendones y elementos visuales para stands
- Diseño y estructuración de la página web oficial del evento, mediante herramientas como Adobe XD y Adobe Illustrator, HTML y CSS.

EDUCACIÓN

IDIOMAS

2020-2021 Carrera de diseño de interfaces (UI)

platzi

2015-2022 Administración de Empresas

Universidad del Valle

Ingles B2

Portugués B1

INFORMACIÓN ADICIONAL

2018-2018
JUN. AGO.

Voluntariado social, Aiesec en Vitoria, Brasil

ASSOCIAÇÃO LAR SEMENTE DO AMOR

Crear espacios donde a través de actividades y herramientas tecnológicas, los estudiantes puedan comprender el valor de los objetivos de desarrollo sostenible. Proyecto desarrollado en Vitoria, Brasil | Foundation Associação Lar Semente do Amor.